【裁判字號】    99,易,308
【裁判日期】    990318
【裁判案由】    毒品危害防制條例
【裁判全文】
臺灣板橋地方法院刑事判決               99年度易字第308號
公  訴  人  臺灣板橋地方法院檢察署檢察官
被      告  甲○○
上列被告因違反毒品危害防制條例案件，經檢察官提起公訴（九
十八年度毒偵字第七九０三號），本院行簡式審判程序，並判決
如下：
    主  文
甲○○施用第二級毒品，處有期徒刑參月，如易科罰金，以新臺
幣壹仟元折算壹日。扣案之第二級毒品甲基安非他命貳包（驗餘
淨重分別為零點壹肆玖捌公克、零點零柒壹捌公克）沒收銷燬。
    事  實
一、甲○○前於民國九十七年間因施用毒品案件，經臺灣板橋地
    方法院少年法庭於九十八年一月二十二日以九十七年度少調
    字第一０二六號裁定送觀察、勒戒後，認無繼續施用毒品之
    傾向，於九十八年三月十七日執行完畢釋放出所，並由同法
    院少年法庭於九十八年三月二十日以九十七年度少調字第一
    ０二六號為不付審理之裁定在案，未逾五年。其明知毒品危
    害防制條例業經總統於八十七年五月二十日以華總（一）字
    第八七０００九九八六０號令修正公布，於同年五月二十二
    日生效，依該條例第二條第二項第二款之規定，將甲基安非
    他命列為第二級毒品管理，不得非法持有及施用；並於九十
    二年六月六日再經立法院修正通過，於同年七月九日經總統
    令公布修正全文，於九十三年一月九日施行生效，仍為相同
    之規定。詎其猶未戒除毒癮，復基於施用第二級毒品之犯意
    ，於九十八年十月十九日凌晨三時許，在臺北縣中和市○○
    路九巷四號一樓住處門外之樓梯間，將甲基安非他命置入玻
    璃球吸食器內，再點火加熱燒烤產生白煙吸聞之方式，非法
    施用第二級毒品甲基安非他命一次。嗣於九十八年十月二十
    一日下午十時四十一分許，在臺北縣中和市○○路六一一巷
    口為警查獲，並扣得其所有供施用之甲基安非他命二包（扣
    案淨重分別為０．一五００公克、０．０七二０公克，經各
    取樣０．０００二公克檢驗用罄，餘０．一四九八公克、０
    ．０七一八公克），經採尿檢驗，其尿液中呈甲基安非他命
    陽性反應，始查悉上情。
二、案經臺北縣政府警察局中和第二分局報請臺灣板橋地方法院
    檢察署檢察官偵查起訴，甲○○於本院準備期日中就被訴事
    實為有罪陳述，本院行簡式審判程序。
    理  由
一、訊據被告甲○○對於上揭時地，施用第二級毒品甲基安非他
    命之犯罪事實，於本院審理中坦承不諱，並有疑似第二級毒
    品甲基安非他命之白色透明結晶二包扣案可供佐證；被告之
    尿液經送鑑定，呈安非他命類陽性反應，有臺灣檢驗科技股
    份有限公司九十八年十一月十日（檢體編號Ｔ000000
    0號）濫用藥物檢驗報告書及尿液代號對照表各一紙在卷可
    稽（見偵卷第二十五、二十六頁）。而扣案之白色透明結晶
    二包經送鑑定，確屬第二級毒品甲基安非他命無誤，有交通
    部民用航空局航空醫務中心九十八年十一月二十日航藥鑑字
    第０九八五九二九號毒品鑑定書一紙附卷可按（見偵卷第三
    十四頁），在是被告於上開時地有施用毒品甲基安非他命之
    自白核與事實相符，堪予認定。
二、按犯施用毒品之罪者，檢察官應聲請法院裁定，或少年法院
    （地方法院少年法庭）應先裁定，令被告或少年入勒戒處所
    觀察、勒戒，其期間不得逾二月。觀察、勒戒後，檢察官或
    少年法院（地方法院少年法庭）依據勒戒處所之陳報，認受
    觀察、勒戒人無繼續施用毒品傾向者，應即釋放，並為不起
    訴之處分或不付審理之裁定；認受觀察、勒戒人有繼續施用
    毒品傾向者，檢察官應聲請法院裁定或由少年法院（地方法
    院少年法庭）裁定令入戒治處所強制戒治，其期間為六個月
    以上，至無繼續強制戒治之必要為止。但最長不得逾一年。
    依前項規定為觀察、勒戒或強制戒治執行完畢釋放後，五年
    後再犯第十條之罪者，適用本條前二項之規定；毒品危害防
    制條例第二十條第一項至第四項分別定有明文。經查，本案
    被告於九十七年間因施用毒品案件，經本院少年法庭裁定觀
    察、勒戒後，因無繼續施用毒品傾向而釋放出所，並由本院
    少年法庭為不付審理之裁定，有本院少年法庭裁定在卷可憑
    （見偵卷第三十、三十一頁）。被告於釋放後五年內再為施
    用毒品之犯行，公訴人逕向本院提起追訴，於法要無不合，
    附此陳明。綜上，本案事證明確，被告犯行堪以認定，應依
    法論科。
三、核被告所為，係犯毒品危害防制條例第十條第二項之施用第
    二級毒品甲基安非他命罪。其施用第二級毒品甲基安非他命
    前後持有甲基安非他命之低度行為，應為施用之高度行為所
    吸收，不另論罪。爰審酌被告犯罪之動機、目的、手段，其
    施用毒品經觀察勒戒之執行，仍無法戒絕惡習，顯見其自制
    力薄弱，犯罪所生之危害，甫年滿十八歲，涉世未深，犯罪
    後坦承犯行，態度尚稱良好等一切情狀，量處有期徒刑三月
    ，並諭知如易科罰金，以新臺幣一千元折算一日之折算標準
    ，以資儆懲。
四、扣案之甲基安非他命二包（扣案淨重分別為０．一五００公
    克、０．０七二０公克，經各取樣０．０００二公克檢驗用
    罄，餘０．一四九八公克、０．０七一八公克），係被告所
    有供施用之第二級毒品，有交通部民用航空局航空醫務中心
    九十八年十一月二十日航藥鑑字第０九八五九二九號毒品鑑
    定書一紙可稽，應依毒品危害防制條例第十八條第一項前段
    沒收銷燬之；至各取樣檢驗之０．０００二公克業已檢驗用
    罄，自無庸為沒收銷燬之諭知，附此敘明。
據上論斷，應依刑事訴訟法第二百七十三條之一第一項、第二百
九十九條第一項前段，毒品危害防制條例第十條第二項、第十八
條第一項前段，刑法第十一條前段、第四十一條第一項前段，判
決如主文。
本案經檢察官姜麗君到庭執行職務。
中    華    民    國    99    年    3     月    18    日
                        刑事第五庭  法  官  鄭水銓
以上正本證明與原本無異。
如不服本判決，應於收受送達後十日內向本院提出上訴書狀，其
未敘述上訴之理由者並得於提起上訴後十日內向本院補提理由書
（均須按他造當事人之人數附繕本）。
                                    書記官  翁子婷
中    華    民    國    99    年    3     月    18    日
附錄本案論罪科刑法條全文：
毒品危害防制條例第十條：
施用第一級毒品者，處六月以上五年以下有期徒刑。
施用第二級毒品者，處三年以下有期徒刑。

司法院資訊處製作；財團法人民間司法改革基金會備份。
